【裁判字號】    97,上訴,3036
【裁判日期】    970807
【裁判案由】    毒品危害防制條例
【裁判全文】
臺灣高等法院刑事判決                97年度上訴字第3036號
上  訴  人  臺灣臺北地方法院檢察署檢察官
被      告  甲○○
上列上訴人因被告毒品危害防制條例案件，不服臺灣臺北地方法
院97年度訴字第827 號，中華民國97年6 月9 日第一審判決（起
訴案號：臺灣臺北地方法院檢察署97年度毒偵字第1014號），提
起上訴，本院判決如下：
    主  文
原判決撤銷。
甲○○施用第一級毒品，累犯，處有期徒刑壹年貳月。扣案之第
一級毒品海洛因壹包（不含空包裝袋之驗餘淨重零點零參玖捌公
克）沒收銷燬，海洛因空包裝袋壹只沒收。
    事  實
一、甲○○前因施用毒品案件，經臺灣台北地方法院以八十九年
    度毒聲字第一八四五號裁定送觀察勒戒後，認有繼續施用毒
    品之傾向，再由該院以八十九年度毒聲字第二０二八號裁定
    令入戒治處所施以強制戒治，後於民國九十年五月十五日停
    止戒治付保護管束，至九十年八月三十日保護管束期滿，戒
    治即執行完畢。嗣後又因施用毒品案件，經該院以九十四年
    度訴字第七九三號判決判處有期徒刑一年，復經本院以九十
    四年度上訴字第三０六一號判決駁回被告之上訴確定，之後
    又因施用毒品案件，經臺灣台北地方法院以九十五年度訴字
    第六九五號判決判處有期徒刑一年二月確定，上述兩罪各經
    減刑並接續執行後，甲○○已於九十六年十月二日縮刑期滿
    執行完畢。
二、甲○○卻仍不知悔改，另行基於施用第一級毒品海洛因之犯
    意，於九十七年三月四日下午一時許，在臺北市○○區○○
    街八四號四樓住處，施用第一級毒品海洛因一次，旋為警在
    其住處前查獲，並扣得其所有供己施用之第一級毒品海洛因
    一包（驗餘淨重０點０三九八公克）。
三、案經台北市政府警察局大安分局報告臺灣台北地方法院檢察
    署檢察官偵查後起訴。
    理  由
一、前述施用第一級毒品海洛因之犯罪事實，迭據被告甲○○於
    警、偵訊及本院審理時坦承不諱。又被告為警查獲時採尿送
    驗之結果，呈嗎啡類陽性反應，有台北市政府警察局偵辦毒
    品案件尿液檢體委驗單、台灣尖端先進生技醫藥股份有限公
    司出具之濫用藥物檢驗報告各一份在卷可稽。又被告於九十
    七年三月四日為警查獲時扣得之白粉一包，經送交通部民用
    航空局航空醫務中心鑑驗結果，檢出第一級毒品海洛因成分
    ，驗餘淨重為０點０三九八公克，有該局九十七年三月十四
    日航藥鑑字第0971522號鑑定書一紙附卷為憑。此外，並有
    扣押物品目錄表及扣案物品照片各一張附卷可佐；更有前揭
    毒品扣案可供佐證，足見被告前開自白確與事實相符，應堪
    採信。末查，被告前因施用毒品案件，經臺灣台北地方法院
    以八十九年度毒聲字第二０二八號裁定令入戒治處所施以強
    制戒治後，於九十年五月十五日停止戒治付保護管束，至九
    十年八月三十日保護管束期滿，戒治即執行完畢。嗣後又因
    施用毒品案件，經該院以九十四年度訴字第七九三號判決判
    處有期徒刑一年，復經本院以九十四年度上訴字第三０六一
    號判決駁回被告之上訴確定，之後又因施用毒品案件，經臺
    灣台北地方法院以九十五年度訴字第六九五號判決判處有期
    徒刑一年二月確定等情，有本院被告前案紀錄表一份在卷可
    參。是被告於強制戒治執行完畢後，旋於五年內再犯施用毒
    品前案，顯見被告尚未戒斷，之後又再犯下本案，則其施用
    第一級毒品海洛因之犯行，事證明確，應堪認定。
二、核被告甲○○所為，係犯毒品危害防制條例第十條第一項之
    施用第一級毒品罪。其施用第一級毒品前後，持有為供施用
    之第一級毒品之低度行為，應為施用之高度行為所吸收，不
    另論罪。再被告有如事實欄所載之犯罪科刑執行情形，有本
    院被告前案紀錄表一份在卷可查，其於有期徒刑執行完畢後
    五年內，再故意觸犯本案有期徒刑以上之罪，為累犯，應依
    刑法第四十七條第一項規定加重其刑。
三、原審對於被告予以論罪科刑，本非無見。但查被告甲○○前
    因施用毒品案件，經臺灣臺北地方法院以九十四年度訴字第
    七九三號判決判處有期徒刑一年，復經本院以九十四年度上
    訴字第六九五號判決判處有期徒刑一年貳月確定，並於九十
    六年十月二日執行完畢出監，而被告又於相隔不到半年之九
    十七年三月四日，在臺北市○○區○○街八四號四樓住處再
    施用第一級毒品海洛因，顯見被告毫無悔意，且意志力薄弱
    ，無法斷絕毒品；況其所犯毒品危害防制條例第十條第一項
    施用第一級毒品罪之法定最低刑度為有期徒刑六月，原審竟
    於被告前次已判處一年貳月之刑度且本件之法定最輕刑度為
    六月之情形下，僅判處被告有期徒刑七月，其量刑顯然過輕
    。綜上，檢察官上訴指摘原審量刑不當，有所違誤，為有理
    由，應由本院予以撤銷改判。爰審酌被告素行不佳，曾有多
    次毒品犯罪前科，歷經強制戒治之矯治處遇及科刑執行之處
    罰後，仍無法戒除毒癮，顯見其毒癮不輕；惟被告之犯罪行
    為主要係戕害自身，並未直接積極損害他人之利益，另參酌
    被告犯罪後自始坦承施用毒品犯行，犯後態度良好等一切情
    狀，量處如主文第二項所示之刑。扣案之第一級毒品海洛因
    一小包（不含空包裝袋之驗餘淨重共０點０三九八公克），
    應依毒品危害防制條例第十八條第一項前段規定沒收銷燬，
    另扣案之海洛因空包裝袋一只，有防止毒品裸露、逸出及潮
    濕之功用，並便於攜帶使用，係供被告施打毒品所用之物，
    為被告所有供犯本罪所用之物，業據被告陳明在卷，自應依
    刑法第三十八條第一項第二款規定宣告沒收。
據上論斷，應依刑事訴訟法第三百六十九條第一項前段、第三百
六十四條、第二百九十九條第一項前段，毒品危害防制條例第十
條第一項、第十八條第一項，刑法第十一條前段、第四十七條第
一項、第三十八條第一項第二款，判決如主文。
本案經檢察官周志榮到庭執行職務。
中    華    民    國    97    年    8     月    7    日
            刑事第九庭審判長法  官  陳貽男
                            法  官  許宗和
                            法  官  周盈文
以上正本證明與原本無異。
如不服本判決，應於收受送達後十日內向本院提出上訴書狀，其
未敘述上訴之理由者並得於提起上訴後十日內向本院補提理由書
（均須按他造當事人之人數附繕本）。
                            書記官  余姿慧
中    華    民    國    97    年    8     月    7    日
附錄：本案論罪科刑法條全文
毒品危害防制條例第10條
施用第一級毒品者，處6 月以上5 年以下有期徒刑。
施用第二級毒品者，處3 年以下有期徒刑。


司法院資訊處製作；財團法人民間司法改革基金會備份。
